臺灣臺南地方法院刑事判決
111年度交簡上字第21號
上  訴  人  
即  被  告  陳淑敏



上列上訴人即被告因過失傷害案件，不服本院中華民國110年12
月9日110年度交簡字第3349號第一審簡易判決（聲請簡易判決處
刑案號：110年度偵字第14450號），提起上訴，本院管轄之第二
審合議庭判決如下：
    主  文
上訴駁回。 
陳淑敏緩刑貳年。
    犯罪事實及理由
一、本案經本院審理結果，認第一審簡易判決之認事、用法及量
    刑均無不當，應予維持，並引用第一審簡易判決記載之事實
    、證據及理由（如附件）。
二、被告即上訴人陳淑敏（下稱被告）於本院坦承犯行，上訴意
    旨略以：我已與告訴人達成調解，希望可以判輕一點，並請
    求宣告緩刑等語。
三、經查，原審以本案事證明確，認被告所為，係犯刑法第284 
    條前段之過失傷害罪，並審酌被告未遵守交通規則而過失傷
    害人之行為，雖非如故意行為之惡性重大，但被告對於本件
    車禍之發生，確實具有顯而易見之過失，並造成告訴人馬伯
    權受有右側肘部、右側腕部、左側手部及右側腳踝擦挫傷之
    傷害結果，實有不該；復考量被告犯後坦承犯行之態度，且
    因雙方於原審判決前對於賠償金額未有共識，故迄未能達成
    和解，兼衡被告為國中畢業、目前未就業、家庭經濟狀況小
    康（偵卷第3頁）等一切情狀，量處拘役20日，並諭知如易
    科罰金，以1,000元折算1日，經核原審認事用法，並無不合
    ，雖未及審酌被告與告訴人於原審判決後已調解成立，惟其
    量刑亦屬妥適，應予維持。被告上訴未指摘原判決有何認事
    用法違背法令之處，其提起上訴，為無理由，應予駁回。
四、被告未曾因故意犯罪受有期徒刑以上刑之宣告，有臺灣高等
    法院被告前案紀錄表1份在卷可稽，本院考量其犯後坦承犯
    行，於原審判決後，與告訴人達成調解，並已賠償完畢，告
    訴人願意原諒被告，並請求法院給予被告緩刑之機會，有本
    院111年度南司刑簡上移調字第8號調解筆錄1份在卷可佐（
    交簡上卷第45至46頁），本院斟酌上情，認被告經此偵、審
    程序及刑之宣告，應知所警惕，無再犯之虞，原審所宣告之
    刑，以暫不執行為適當，爰依刑法第74條第1項第1款之規定
    ，諭知緩刑2年，以啟自新。
據上論斷，應依刑事訴訟法第455條之1第1項、第3項、第373條
、第364條、第368條，判決如主文。
本案經檢察官張佳蓉聲請以簡易判決處刑，檢察官紀芊宇於本審
到庭執行職務。
中　　華　　民　　國　　111 　年　　3 　　月　　23　　日
                  刑事第十一庭  審判長法　官　陳淑勤
                                      法  官  周宛瑩
                                      法  官  張郁昇
以上正本證明與原本無異。
不得上訴。
　　　　　　　　　　　　　　　　　　　書記官　陳冠盈
中　　華　　民　　國　　111 　年　　3 　　月　　23　　日